【裁判字號】    95,台上,2345
【裁判日期】    950504
【裁判案由】    違反毒品危害防制條例
【裁判全文】
最高法院刑事判決            九十五年度台上字第二三四五號
    上  訴  人  台灣高等法院檢察署檢察官
    被      告  甲○○
                        號3樓.
                乙○○
    上 列一 人
    選任辯護人  許坤田律師
                許文彬律師
                蕭嘉甫律師
上列上訴人因被告等違反毒品危害防制條例案件，不服台灣高等
法院中華民國九十四年六月六日第二審更審判決（九十四年度上
更(二)字第七八號，起訴案號：台灣板橋地方法院檢察署八十五年
度偵字第一七０五六號），提起上訴，本院判決如下：
    主  文
上訴駁回。
    理  由
按刑事訴訟法第三百七十七條規定，上訴於第三審法院，非以判
決違背法令為理由，不得為之。是提起第三審上訴，應以原判決
違背法令為理由，係屬法定要件。如果上訴理由狀並未依據卷內
訴訟資料，具體指摘原判決不適用何種法則或如何適用不當，或
所指摘原判決違法情事，顯與法律規定得為第三審上訴理由之違
法情形，不相適合時，均應認其上訴為違背法律上之程式，予以
駁回。本件檢察官上訴意旨略稱：(一)按對檢察官之送達，應向承
辦之檢察官為之，承辦檢察官不在辦公處所時，向檢察長為之，
刑事訴訟法第五十八條定有明文。又上訴期間自送達判決後起算
，而所謂送達，係指經有合法之送達者而言。如對於檢察官之送
達，未依前開規定為之，而僅將應送達之判決書置於檢察官辦公
室桌上，即難認係合法之送達，祇能以受送達人實際接受判決時
為起算上訴期間之標準。又刑事訴訟法第六十二條雖規定：送達
文書，除本章有特別規定外，準用民事訴訟法之規定。則對於檢
察官之送達，自無準用寄存及留置送達之餘地。原判決以檢察官
、被告同屬刑事訴訟法規定之當事人，依刑事訴訟法第六十二條
規定準用民事訴訟法第一百三十九條第一項規定，並引用台灣板
橋地方法院檢察署民國九十四年五月三十一日板檢榮人字第0940
039350號函及函附承辦檢察官之簽到卡影本等證據，認一審承辦
檢察官自八十七年十一月四日、八十七年十二月二十三日起至檢
察官王屏夏加蓋八十七年十一月十九日、八十八年一月四日簽收
章之期間，均無差假執行公務或其他不能收受（簽收）送達文書
等障礙事由，客觀上已置於可收受之狀態，認檢察官已分別於八
十七年十一月四日及八十七年十二月二十三日已收受各該判決書
，自有適用法則不當之違誤。(二)檢察官「不在辦公處所」除差假
外，其他如在署內開會（工作會報、檢察官會議、肅貪、緝毒等
專案會議）、開庭（內勤、定期之偵查庭）、蒞庭等事由，該等
事由通常不辦理差假，原審就上開事由均恝而不論，併有可議云
云。查被告甲○○、乙○○因違反麻醉藥品管理條例等案件（關
於販賣化學合成麻醉藥品部分），經台灣板橋地方法院以八十六
年度訴字第一二二二六號，先後於八十七年十月十六日（甲○○
部分）及八十七年十二月十一日（乙○○部分）判決無罪後，其
中甲○○部分，由台灣板橋地方法院檢察署法警長李增欣於八十
七年十一月四日送達至承辦檢察官王屏夏辦公室（該送達證書雖
由證人陳玉朋載明送達時間為八十七年十一月三日，但該證人於
原審證稱：送達證書上之日期是其將判決書交給檢方分案人員韓
玉玲收受的時間，非送交檢察官辦公室的時間。而依台灣板橋地
方法院法警室送達檢察官裁判書類登記簿所示，法警長李增欣係
於八十七年十一月四日始收到甲○○之刑事判決書，自無於前一
日即將該刑事判決提前送達之可能，是甲○○刑事判決之送達時
間應係八十七年十一月四日）。乙○○部分則於八十七年十二月
二十三日送至同一承辦檢察官之辦公室，有送達證書二紙及台灣
板橋地方法院法警室送達檢察官裁判書類登記簿可證，並據證人
陳玉朋於原審證稱：院方各股書記官將判決書送到法警室，其於
簽收後於每日九點半前送由檢方韓玉玲簽收，再交由檢方法警長
向承辦檢察官為送達，其每日均會到檢察官辦公室查看檢察官是
否簽收，如已簽收，就收回簿子，並且在繳回送證日期上蓋章。
證人李增欣亦證稱：其於收到判決書後經核對無誤，即在當天送
到檢察官辦公室之座位上，裁判書類登記簿上蓋的職務章日期，
係其收到判決及送給檢察官的日期，等檢察官蓋好章，登記簿再
由院方派人收回，其於送達判決時不論檢察官在不在位子，都將
判決書放在其辦公桌上各等語。後以承辦檢察官自八十七年十一
月四日至八十七年十一月十九日及八十七年十二月二十三日至八
十八年一月四日之間，均無差假、執行公務或其他不能收受（簽
收）送達文書等障礙事由而不在辦公處所，致無法收受判決書之
情事，此據台灣板橋地方法院檢察署九十四年五月三十一日板檢
榮人字第0940039350號函敘明確暨檢附該承辦檢察官之簽到卡影
本等證據，資以證明甲○○、乙○○之第一審判決書，已分別於
八十七年十一月四日及八十七年十二月二十三日送達於承辦檢察
官王屏夏，且客觀上已置於其可收受送達之狀態而未立即「簽收
」，應認檢察官已分別於上開日期合法收受該判決書，其上訴之
期間應分別於八十七年十一月十四日及八十八年一月二日屆滿，
乃檢察官遲至八十七年十一月十九日及八十八年一月四日始分別
對甲○○、乙○○提起上訴，均已逾期，認其等上訴為不合法，
予以駁回，已詳述其證據取捨及判斷之理由。從形式上觀察，並
無違背法令之情形存在。又上訴期間為法定不變期間，檢察官收
受判決書送達之日期，影響當事人之權益與案件之確定。故對於
判決書之送達，如繫於檢察官一己之恣意，自屬權利正當行使之
逾越。故判決書之送達，已得在辦公室會晤承辦之檢察官，並已
交付判決書，或客觀上已置於可收受送達之狀態（如放置於檢察
官辦公桌上，而為檢察官所知悉且未拒絕），無正當理由而未立
即「簽收」，即以該交付判決書之當日為送達日。本件第一審法
院之判決書，已據李增欣分別於八十七年十一月四日及八十七年
十二月二十三日送至檢察官之辦公室。而本件第一審之承辦檢察
官自法警送達之日至檢察官簽收之期間，均無差假、執行公務或
其他不能收受（簽收）送達文書等障礙事由而不在辦公處所，已
據原審敘述詳確，此部分核屬事實審法院採證認事職權之適法行
使，其採證亦與經驗及論理法則無違，是甲○○、乙○○之第一
審判決書已分別於八十七年十一月四日及八十七年十二月二十三
日送達於承辦檢察官，即無不合。又對於檢察官之送達，無準用
關於留置送達之規定。原審所指準用關於留置送達之規定，雖有
誤會，但於判決之結果不生影響，自難指為違法。檢察官上訴意
旨所指各節，並非上訴第三審之適法理由，應認其上訴違背法律
上之程式，予以駁回。
據上論結，應依刑事訴訟法第三百九十五條前段，判決如主文。
中    華    民    國  九十五  年    五    月    四    日
                      最高法院刑事第五庭
                          審判長法官  莊  登  照
                                法官  洪  明  輝
                                法官  黃  一  鑫
                                法官  林  秀  夫
                                法官  徐  昌  錦
      本件正本證明與原本無異
                                      書  記  官
中    華    民    國  九十五  年    五    月    十    日
                                                      Ｅ


司法院資訊處製作；財團法人民間司法改革基金會備份。
